臺灣高等法院臺中分院刑事判決　　　　 94年度上易字第974號
上　訴　人　臺灣南投地方法院檢察署檢察官
被　　　告　甲○○
　　　　　　　　　　（另案在臺灣雲林第二監獄執行）
上列上訴人因被告違反毒品危害防制條例案件，不服臺灣南投地
方法院94年度易字第174號中華民國94年6月6日第一審判決 （起
訴案號：臺灣南投地方法院檢察署94年度毒偵字第294號） ，提
起上訴（移送併辦案號：臺灣南投地方法院檢察署94年度毒偵字
第701號），本院判決如下：
    主 　　 文
原判決撤銷。
甲○○連續施用第二級毒品，累犯，處有期徒刑拾壹月。扣案之
安非他命壹包（毛重零點公克）沒收銷燬，吸食器壹支沒收。
    事 　　 實
一、甲○○曾於民國89年間因竊盜案件，經本院以89年度上易字
    第1304號判處有期徒刑八月確定，嗣經本院以89年度聲字第
    814號裁定更定其刑為有期徒刑九月確定。另因贓物案件，
    經臺灣南投地方法院以89年度易字第197號判處有期徒刑三
    月確定，嗣經該院以89年度聲字第496號裁定更定其刑為有
    期徒刑四月。又因違反毒品危害防制條例案件，經臺灣南投
    地方法院以89年度投刑簡字第405號判處有期徒刑六月確定
    。上開三罪並經本院以90年度聲字第14號裁定應執行有期徒
    刑一年二月確定，而於91年9月12日縮刑期滿而執行完畢。
    甲○○曾於88年間，因施用毒品案件，經臺灣南投地方法院
    以89年度毒聲字第178號裁定送觀察、勒戒後，認無繼續施
    用毒品之傾向，於89年2月18日執行完畢而釋放，並經臺灣
    南投地方法院檢察署檢察官以88年度毒偵字第695號、第734
    號、89年度毒偵字第153號、第243號、第329號為不起訴處
    分確定。又於89年間因施用毒品案件，經臺灣南投地方法院
    以89年度毒聲字第859號裁定送觀察、勒戒後，認有繼續施
    用毒品之傾向，經該院以89年度毒聲字第1315號裁定送戒治
    處所強制戒治，於90年7月31執行完畢而於翌日釋放，並經
    該院以89年度投刑簡字第405號判處有期徒刑六月確定。詎
    甲○○仍不知悔改，於93年間因施用第二級毒品案件，經臺
    灣彰化地方法院於93年年11月24日以93年度易字第1025號判
    處有期徒刑八月，並於93年12月20日確定（目前仍在執行中
    ）。然甲○○猶不知警惕，另於上開強制戒治執行完畢釋放
    後五年內，基於施用第二級毒品甲基安非他命之概括犯意，
    自上開案件93年11月24日宣判後之某日起，至94年5月12日
    中午12時許止，在南投縣南投市○○里○○路○段769號住處
    內，將第二級毒品甲基安非他命置於玻璃球管吸食器內，再
    以火燒烤吸食所產生之氣體方式，連續施用第二級毒品甲基
    安非他命多次。嗣於93年12月9日16時20分許，經警採集其
    尿液送往詮昕科技股份有限公司檢驗，呈甲基安非他命陽性
    反應而查悉上情。另於94年5月12日15時5分許，為警在其上
    開住處內，扣得供其施用而持有之甲基安非他命1包（毛重0
    ．3公克）及其所有供其施用第二級毒品甲基安非他命犯罪
    所用之吸食器1支，並經警採集其尿液送往彰化縣衛生局檢
    驗，呈甲基安非他命陽性反應。
二、案經南投縣政府警察局南投分局及彰化縣警察局員林分局分
    別報請臺灣南投地方法院檢察署檢察官偵查起訴及併案審理
    。
　  理　　  由
一、上揭事實業據被告甲○○坦承不諱，而其於93 年12月9日及
    94年5月12日分別經警採集其尿液，送往詮昕科技股份有限
    公司及彰化縣衛生局檢驗結果，均呈甲基安非他命陽性反應
    ，有詮昕科技股份有限公司93年12月30日第3Ｃ210043號濫
    用藥物尿液檢驗報告、南投分局列管毒品人口尿液檢體採集
    送驗紀錄表、彰化縣衛生局94年5月23日煙檢字第942106號
    煙毒尿液檢驗成績書，及彰化縣警察局員林分局委託檢驗尿
    液代號與真實姓名對照認證單各1份附卷可稽（見南投分局
    警卷、毒偵字第701號第36頁、員林分局警卷），並有供被
    告施用而持有之安非他命1包（毛重0．3公克）及其所有供
    其施用第二級毒品甲基安非他命犯罪所用之吸食器1支扣案
    可資佐證，是被告施用甲基安非他命之犯行洵堪認定。
二、按甲基安非他命係屬毒品危害防制條例第2條第2項第2款所
    規定之第二級毒品，核被告所為，係犯毒品危害防制條例第
    10條第2項之施用第二級毒品罪。其為施用而持有第二級毒
    品甲基安非他命之低度行為，已為施用甲基安非他命之高度
    行為所吸收，不另論罪。查被告曾於88年間，因施用毒品案
    件，經臺灣南投地方法院以89年度毒聲字第178號裁定送觀
    察、勒戒後，認無繼續施用毒品之傾向，於89年2月18日執
    行完畢而釋放，並經臺灣南投地方法院檢察署檢察官以88年
    度毒偵字第695號、第734號、89年度毒偵字第153號、第243
    號、第329號為不起訴處分確定。又於89年間因施用毒品案
    件，經臺灣南投地方法院以89年度毒聲字第859號裁定送觀
    察、勒戒後，認有繼續施用毒品之傾向，經該院以89年度毒
    聲字第1315號裁定送戒治處所強制戒治，於90年7月31執行
    完畢而於翌日釋放，並經該院以89年度投刑簡字第405號判
    處有期徒刑六月確定。有臺灣高等法院被告前案紀錄表及臺
    灣南投地方法院檢察署刑案資料查註紀錄表在卷可憑，其於
    上開強制戒治執行完畢釋放後五年內，再犯施用第二級毒品
    罪之本案，自應依法論科。其先後多次施用第二級毒品甲基
    安非他命之行為，時間緊接，犯罪構成要件相同，顯係基於
    概括之犯意反覆為之，為連續犯，應依刑法第56條之規定以
    一罪論，並加重其刑。另查被告曾於89年間因竊盜案件，經
    本院以89年度上易字第第1304號判處有期徒刑八月確定，嗣
    經本院以89年度聲字第814號裁定更定其刑為有期徒刑九月
    確定。另因贓物案件，經臺灣南投地方法院以89年度易字第
    197號判處有期徒刑三月確定，嗣經該院以89年度聲字第496
    號裁定更定其刑為有期徒刑四月。又因違反毒品危害防制條
    例案件，經臺灣南投地方法院以89年度投刑簡字第405號判
    處有期徒刑六月確定。上開三罪並經本院以90年度聲字第14
    號裁定應執行有期徒刑一年二月確定，而於91年9月12日縮
    刑期滿而執行完畢。此有臺灣高等法院被告前案紀錄表及臺
    灣南投地方法院檢察署刑案資料查註紀錄表在卷可按，其於
    受上開有期徒刑執行完畢後，五年內再犯有期徒刑以上之罪
    之本案，為累犯，應依刑法第47條之規定遞加重其刑。被告
    自93年12月9日以後至94年5月12日中午12時，施用第二級毒
    品甲基安非他命之犯行，雖未及起訴，然被告此部分之犯行
    與上開已起訴成罪部分，有連續犯之裁判上一罪關係，為起
    訴效力所及，並經檢察官聲請本院併辦，依審判不可分之原
    則，本院自得併予審判。原審審理結果，認被告罪證明確，
    予以論罪科刑，固非無見，惟原判決未及審酌被告上開移送
    併案之犯行，自有未洽。是檢察官執此上訴指摘原判決未及
    審酌被告移送併案之犯行，為有理由，自應由本院將原判決
    撤銷改判。爰審酌素行不佳、施用毒品之時間長達半年、施
    用毒品罪係自戕行為對他人權益損害非鉅，及被告犯罪後坦
    承犯行態度良好等一切情狀，量處如主文第二項所示之刑。
    至扣案之甲基安非他命1包（毛重0．3公克）係屬毒品危害
    防制條例第2條第2項第2款所規定之第二級毒品，自應依毒
    品危害防制條例第18條第1項前段之規定宣告沒收。另扣案
    之吸食器1支，係被告所有，供其施用第二級毒品甲基安非
    他命犯罪所用之物，業經其供述甚詳，自應依刑法第38條第
    1項第2款之規併宣告沒收。
據上論結，應依刑事訴訟法第369條第1項前段、第364條、第299
條第1項前段，毒品危害防制條例第10條第2項、第18條第1 項前
段，刑法第11條前段、第56條、第47條，判決如主文。
本案經檢察官乙○○到庭執行職務。
中　　華　　民　　國　　94　　年　　10　　月　　19　　日
              刑事第八庭  審判長法　官　羅　得　村
                                法　官　劉　榮　服
                                法　官　巫　政　松
上列正本證明與原本無異。
不得上訴。
                                書記官　陳　妙　瑋
中　　華　　民　　國　　94　　年　　10　　月　　20　　日
附錄本案論罪科刑法條：
毒品危害防制條例第10條第2項：
施用第二級毒品者，處三年以下有期徒刑。
　　　　　　　　　　　　　　　　　　　　　　　　　　　Ｒ
